【裁判字號】    90,自更,1
【裁判日期】    901026
【裁判案由】    傷害
【裁判全文】
台灣苗栗地方法院刑事判決                              九十年度自更字第一號
    自  訴  人  甲○○
    被      告  乙○○
右列被告因傷害案件，經自訴人提起自訴，本院判決如左：
    主  文
乙○○無罪。
    理  由
一、自訴意旨略以：乙○○於民國八十九年九月十四日上午八時三十分許，不滿自訴
    人甲○○因其霸佔共有巷道而欲以照相機照相存證時，竟基於傷害之故意，而手
    持樹木角毆打甲○○，致甲○○受有頭部右額擦傷、左腕裂傷三公分及右眼眶瘀
    血，故刑法第二百七十七條第一項之傷害罪嫌云云。
二、按犯罪事實應依證據認定之，無證據不得推定其犯罪事實；不能證明被告犯罪者
    ，應諭知無罪之判決，刑事訴訟法第一百五十四條、第三百零一條第一項分別定
    有明文。又告訴人之告訴，係以使被告受刑事訴追為目的，是其陳述是否與事實
    相符，仍應調查其他証據以資審認，最高法院五十二年台上字第一三００號著有
    判例，可資參照。
三、自訴意旨認被告犯刑法第二百七十七條第一項之傷害罪嫌，無非係以驗傷診斷
    書及照片一幀為論據；惟查，被告乙○○堅決否認有傷害犯行，辯稱：自訴人因
    主觀上認為被告有竊占土地行為而多次挑釁，被告本於鄰居情誼，多予容忍。八
    十九年九月十四日上午八時許，自訴人又出言辱罵被告，被告遂予反駁，當時爭
    吵聲音甚鉅，且正值鄰居出門上班時間，致有多人圍觀，嗣經眾人勸阻後被告遂
    不加理會自訴人之咆哮後離去。伊並未毆打自訴人，如有應不會沒有人看見。自
    訴人之傷害係由何而來，伊並不知情等語。
四、經查，自訴人供稱當日僅有自訴人及被告二人在場，並無其他人在場云云。惟查
    證人丁○○、戊○○、丙○○（均為被告及自訴人之鄰居）業經分別到庭證稱：
    當日伊等均有在現場目睹自訴人及被告之爭執情形。二人只有吵架，並未打架，
    被告並未毆打自訴人等語；是證自訴人供稱現場並無其他人在場云云，與事實未
    符。又證人丁○○證稱，當日伊全程看見二人爭執之始末；自訴人與被告係分別
    站在各自門前，被告既未拿任何東西毆打自訴人，且也未看見有任何人受傷等語
    ，對當日二人間之爭執情節，堪認供證明確；再參諸彼二人之爭執發生時間，係
    於上午八時許，一般人均已開始正常作息，是被告所辯伊並未傷害自訴人，否則
    應不會沒有人看見等語，應屬可信。按證人均為鄰居，與雙方均無特別之親戚、
    故舊或恩怨關係，均據自訴人及被告供承在卷，且依自訴人所述與被告結怨之原
    因，係因被告在其及鄰居共有巷道上霸佔車位所引起，別無其他私怨，是自訴人
    與被告間之結怨既係為自己與鄰居間之公益而出頭，則證人等既為鄰居，即與自
    訴人同屬被告竊佔行為之被害人，如被告確有毆打自訴人之情事，自無故意偏袒
    被告之理由，從而證人等證述被告並無毆打自訴人之證詞即應屬可採。是自訴人
    固有診斷証明書及照片一幀，然既僅有其個人之片面指訴，並無其他積極事證可
    資佐證其傷勢係由被告所為，即尚無從執此遽認被告有傷害自訴人之犯行；揆諸
    前揭法條及判例意旨，被告犯罪即屬不能證明，自應認被告為無罪。
據上論斷，應依刑事訴訟法第三百四十三條、第三百零一條第一項，判決如主文。
中      華      民      國    九十      年      十      月    二十六    日
                                       苗栗地方法院刑事第一庭
                                             法  官  楊  台  清
右正本證明與原本無異。
如不服本判決，應於送達後十日內向本院提出上訴狀(須附繕本)，上訴於台灣高等
法院台中分院。
                                             書記官  李  惠  雯
中      華      民      國    九十      年      十      月    二十六    日


司法院資訊處製作；財團法人民間司法改革基金會備份。
